臺灣高等法院刑事裁定
108年度金上更一字第4號
上  訴  人  
即  被  告  楊肇忠


選任辯護人  管高岳律師
            施宣旭律師
            施佳鑽律師
上  訴  人  
即  被  告  鄧福鈞




選任辯護人  張簡勵如律師
            方伯勳律師
上列被告等因違反貪污治罪條例等案件，前經限制出境、出海，
本院裁定如下：
    主  文
楊肇忠、鄧福鈞自民國一百零九年九月三十日起延長限制出境、
出海捌月。
    理  由
一、被告楊肇忠、鄧福鈞因貪污治罪條例等案件，前經本院認為
    被告楊肇忠經原審認違反貪污治罪條例第6條第1項第4款之
    對於主管監督事務直接圖利罪（法定刑度為5年以上有期徒
    刑），處有期徒刑2年8月，又犯刑法第132條第1項之公務員
    洩露關於中華民國國防以外應秘密之消息罪，處有期徒刑8
    月（此部分業經最高法院108年度台上字第1902號判決駁回
    上訴確定），應執行有期徒刑3年2月，被告楊肇忠犯罪嫌疑
    重大，其中違反貪污治罪條例部分為重罪，有相當理由足認
    有逃亡之虞；被告鄧福鈞經原審認違反證券交易法第171條
    第1項第1款之內線交易罪（法定刑度為3年以上10年以下有
    期刑），處有期徒刑2年，被告鄧福鈞犯罪嫌疑重大，所犯
    重罪有相當理由足認有逃亡之虞，被告楊肇忠、鄧福鈞依刑
    事訴訟法第93條之2第1項第2款規定，均有繼續限制出境、
    出海之必要，均自民國109年1月30日起限制出境、出海8月
    。
二、「審判中限制出境、出海每次不得逾八月，犯最重本刑為有
    期徒刑十年以下之罪者，累計不得逾五年；其餘之罪，累計
    不得逾十年」，刑事訴訟法第93條之3第2項後段定有明文。
三、茲前開期間將於109年9月29日屆滿，本院審核相關卷證，並
    給予被告楊肇忠、鄧福鈞及其等辯護人陳述意見之機會後，
    認被告楊肇忠、鄧福鈞涉犯前開罪名，且分別為原審判處罪
    刑如上，其等犯罪嫌疑依然重大，衡之重罪嫌疑人趨吉避凶
    、脫免刑責、不甘受罰之基本人性，被告楊肇忠、鄧福鈞身
    處面臨刑責加身之處境，其等逃匿以規避審判程序進行及刑
    罰執行之可能性甚高，有相當理由認為被告楊肇忠、鄧福鈞
    均有逃亡之虞，均有繼續限制出境、出海之必要，且此對於
    憲法所保障居住及遷徙自由權利之限制，亦未逾必要程度。
    至被告楊肇忠雖以其均如期到庭，且目前經濟狀況差，沒能
    力出國，又有小孩需撫養，母親高齡77歲，不可能逃亡等為
    由，主張並無限制出境、出海之必要，然被告楊肇忠既經原
    審判處上開刑責，基於一般人畏懼入監執行長期刑之心理，
    實有畏罪逃匿之虞，所辯各情均難以憾動上開逃亡可能性所
    由生之人性及經濟因素，是其執上開事由辯謂不可能逃亡海
    外等語，並不足取。綜上，本院爰依上開規定，裁定如主文
    所示。
四、據上論斷，應依刑事訴訟法第93條之3第2項，裁定如主文。
中　　華　　民　　國　　109 　年　　9 　　月　　21　　日
   　　　　       刑事第二十四庭審判長法  官  陳德民
                                      法　官  紀凱峰
                                      法　官　鄭富城
以上正本證明與原本無異。
如不服本裁定，應於收受送達後五日內向本院提出抗告狀。
                                      書記官  李政庭
中　　華　　民　　國　　109 　年　　9 　　月　　21　　日